臺灣板橋地方法院民事判決　　　　　　　93年度訴字第1529號
原　　　告　美泰塑膠股份有限公司
　　　　　　　　　　　　一樓
法定代理人　甲○○
訴訟代理人　劉大新律師
被　　　告　乙○○
　　　　　　　　　　　　樓
上列當事人間請求清償借款事件，經本院於民國94年4月1日言詞
辯論終結，判決如下：
    主  文
被告應給付原告新台幣壹佰萬元及自民國九十三年二月二十九日
起至清償日止，按年息百分之六計算之利息。
訴訟費用由被告負擔。
    事實及理由
一、原告起訴主張：被告前於民國91年9 月19日向原告借得新台
    幣（下同）180 萬元，嗣於92年6 月11日清償80萬元，尚欠
    100 萬元，約定於93年2 月29日前清償，惟屆期未獲清償，
    爰依消費借貸及本票之法律關係請求被告給付。並聲明：被
    告應給付原告100 萬元，及自93年2 月29日起至清償日止，
    按年息百分之六計算之利息。
二、被告則抗辯：其於90年3 月1 日任職於原告公司並擔任業務
    行銷處處長一職，因原告欲拓展業務發展，於91年7 月間配
    合公司發起改組銓泰電子科技股份有限公司（下稱銓泰公司
    ），當時為達既定之實收資本額，並要求員工認股，依每股
    面額10元招募資金，當時被告財務不便，原告公司同意於約
    定期間內無息借款180 萬元與被告投資，當時被告只認購10
    萬股，並擔任監察人一職，公司並約定待股票印製後即可發
    放與個人自行對外出售。嗣被告於92年6 月11日利用銀電匯
    款至原告公司設於台灣企銀新莊分行帳戶，並提前清償還款
    80 萬 元，並立有正式借款契約書為憑，且交由原告財務部
    保管。同年7 月中旬被告即向原告提出離職申請，同年8 月
    5 日原告派李東進至被告家中，要求被告簽發100 萬元本票
    ，當時已夜深人靜為免擾鄰，被告隨即簽發同面額本票一紙
    ，惟李東進並未將前借款契約與本票當場交還與被告，並聲
    稱忘記改天將以上文書及本票歸還，詎經過半年之久並未履
    行，被告並一再懇求原告歸還前投資與銓泰公司10萬股股票
    ，以便被告轉售清償100 萬元債務，至今原告仍不置理。被
    告對有積欠原告100 萬元之事實並不爭執，但希與原告和解
    得以分期清償等語，並聲明：請求駁回原告之訴。
三、原告主張被告前於91年9 月19日向其借款180 萬元，嗣於92
    年6 月11日清償80萬元，尚欠100 萬元，被告並簽發同面額
    本票交原告收執，約定於93年2 月29日前清償，惟屆期未獲
    清償，被告尚積欠100 萬元及自93年2 月29日起至清償日止
    ，按年息百分之六計算之利息未清償之事實，業據提出借款
    契約書、聲明書之影本各一份、本票之影本二份為證，並為
    被告所不爭執，自堪信為真實。
四、被告雖抗辯當初係為配合被告公司發起改組投資銓泰公司，
    始向被告公司借款，希被告能交付表彰所投資股份之股票等
    語，惟被告向原告借款，與其認購銓泰公司之股份，係屬不
    同之法律關係，尚無從為同時履行之主張，是被告上開抗辯
    自不得執為其得拒絕給付之依據。
五、按發票人得記載對於票據金額支付利息及其利率。利率未經
    載明時，定為年利六釐。利息自發票日起算。但有特約者，
    不在此限。票據法第28條定有明文。此依票據法第124 條之
    規定，於本票亦準用之。查本件被告簽發系爭本票，有記載
    利息自出票日起按每百元日息計付，係對於票據金額支付利
    息之記載，雖未載明利率，但依票據法上開規定，應定為年
    利六釐。從而，原告本於票據之法律關係，請求原告給付
    100 萬元及自93年2 月29日（即到期日）起至清償日止，按
    年息百分之六計算之利息，為有理由，應予准許。
六、結論：原告之訴為有理由，依民事訴訟法第78條，判決如主
    文。
中　　華　　民　　國　　94　　年　　4 　　月　　15　　日
                  民事第三庭    法　官　陳麗玲
以上正本係照原本作成
如對本判決上訴，須於判決送達後20日內向本院提出上訴狀
中　　華　　民　　國　　94　　年　　4 　　月　　15　　日
                            書記官　顧嘉文
